---
title: "多功能绘图函数"
author: "Feng Yangyang"
date: "2017年10月21日"
output: html_document
---

```{r setup, include=FALSE}
knitr::opts_chunk$set(echo = TRUE)

```

## 定义函数

```{r}
#data:prefer a data frame or a vector of characters or numbers.
#by:aggregate by this vector
#type:which type of plot you want to make.
#main:the mail title of your plot.
#xlab:same as in plot.
#ylab:same as in plot.
#prob:in histplot,if you want a histplot with probability,set prob = TRUE
#type you can input:scatterplot,barplot,histplot,boxplot,pie 
intelPlot<-function(data,by = NULL,type = NULL,aggreFun = NULL,main = NULL,xlab = NULL,ylab = NULL,prob = FALSE,addlines = FALSE)
{
  if(!is.null(data) & is.null(by))
  {
    #数值型
    if((class(data) == 'numeric') | (class(data) == 'integer'))
    {
      if(is.null(type))
        hist(data,main = main,xlab = xlab,ylab = ylab)
      ##hist plot
      else if(type == 'histplot')
      {
        if(!addlines)
        {
          hist(data,main = main,xlab = xlab,ylab = ylab,probability = prob)
        }
        if(addlines)
        {
          hist(data,main = main,xlab = xlab,ylab = ylab,probability = TRUE)
          lines(density(data))
        }
      }
      ##scatter plot
      else if(type == 'scatterplot')
        plot(data,main = main,xlab = xlab,ylab =ylab)
      #boxplot
      else if(type == 'boxplot')
        boxplot(data,main = main,xlab = xlab,ylab = ylab)
      #茎叶图
      else if(type == 'stem')
        stem(data)
    }
    
    #字符型或者因子型
    if((class(data) == 'character') | (class(data) == 'factor'))
    {
      if(is.null(type))
        barplot(table(data),main = main,xlab = xlab,ylab = ylab)
      else if(type == 'barplot')
        barplot(table(data),main = main,xlab = xlab,ylab = ylab)
      else if(type == 'pie')
        pie(table(data),main= main,xlab = xlab,ylab = ylab)
    }
  }
  #此处传入两个向量
  if(!is.null(data) & (!is.null(by)))
  {
    if(class(data) %in% c('numeric','integer') & 
       class(by) %in% c('character','factor'))
    {
      #以by为列名，data为数据绘制柱状图,前提是by不重复
      if(length(unique(by)) == length(by))
        barplot(data,names.arg = by,main = main,xlab = xlab,ylab = ylab)
      #by有重复值，则根据by列对data进行聚合运算，绘制柱状图
      if(length(unique(by))!=length(by))
      {
        newD <- sapply(unique(by),function(x){
          aggreFun(data[by==x])
        })
        barplot(newD,names.arg = unique(by), main = main,xlab = xlab,ylab = ylab)
      }
        
    }
    if(class(data) %in% c('numeric','integer') & 
       class(by) %in% c('numeric','integer'))
    {
      if(type == 'scatterplot')
        plot(data,by,main = main,xlab = xlab,ylab =ylab)
      else if(type == 'line')
        plot(data,by,type = 'l',main = main,xlab = xlab,ylab =ylab)
     
        
    }
    if(class(data) %in% c('numeric','integer') & 
      class(by) == 'Date')
    {
      matplot(by,data,type = 'l',main = main,xlab = xlab,ylab = ylab) 
    }
  }
}
```
##读取数据
```{r}
mpg<-read.csv('mpg.csv',sep = '\t')
mpg<-mpg[mpg$horsepower!='?',]
names(mpg)[1]='milePerGallon'
mpg$cylinders<-as.factor(mpg$cylinders)
mpg$model_year<-as.factor(mpg$model_year)
mpg$origin<-as.factor(mpg$origin)
attach(mpg)
```

## 函数实例
### 1.data为数值型，默认绘制直方图
```{r}
attach(mpg)
intelPlot(milePerGallon)
```

### 2.data为数值型，设置type=‘histplot’，也会绘制直方图
```{r}
intelPlot(milePerGallon,type = 'histplot')
```

### 3.data为数值型，设置type = 'histplot',prob = TRUE,绘制频率直方图
```{r}
intelPlot(milePerGallon,type = 'histplot',prob = TRUE)
```

### 4.data为数值型，设置type = 'histplot'，addlines = TRUE,为直方图添加密度曲线
```{r}
intelPlot(milePerGallon,type = 'histplot',addlines = TRUE)
```

### 5.data为数值型，设置type='boxplot',绘制箱线图
```{r}
intelPlot(milePerGallon,type = 'boxplot')
```

### 6.data为数值型，设置type='stem',绘制茎叶图
```{r}
intelPlot(milePerGallon,type = 'stem')
```

### 5.data为数值型，设置type='scatterplot'，绘制散点图
```{r}
intelPlot(milePerGallon,type = 'scatterplot')
```

### 7.data为字符型，设置type = 'barplot',绘制data的频数柱状图
```{r}
intelPlot(cylinders,type = 'barplot')
```

### 8.data为字符型，设置type = 'pie',绘制data的频数构成饼图
```{r}
intelPlot(cylinders,type = 'pie')
```

### 9.data为数值型，by为字符型，且by不重复，绘制柱状图
```{r}
testA <- c(2,4,6,7)
classA <- c('A','B','C','D')
intelPlot(data = testA,by = classA)
```

### 10.data为数值型，by为字符型，且by有重复值，绘制data关于by聚合的柱状图,aggrFun为聚合函数(mean,max,min,median...)
```{r}
intelPlot(milePerGallon,by = model_year,aggreFun = mean)
```

### 11.data为数值型，by为数值型，设置type = 'scatterplot'，绘制二维散点图
```{r}
testB <- c(2,4,6,8)
intelPlot(testA,testA,type = 'scatterplot')
```

### 12.data为数值型数据，by为日期型数据，设置type = 'timeseries'，绘制时间序列图

```{r}
from <- as.Date('1970-01-01')
timeseq <- seq(from = from,by = 1,length.out = 392)
#saleQ <- runif(n = 392,min = 100,max = 150)
intelPlot(data = milePerGallon,by = timeseq)
```








